【裁判字號】    97,重訴,1
【裁判日期】    980227
【裁判案由】    違反槍砲彈藥刀械管制條例等
【裁判全文】
臺灣嘉義地方法院刑事判決               97年度重訴字第1號
公  訴  人  臺灣嘉義地方法院檢察署檢察官
被      告  甲○○
                    （
選任辯護人  蔡碧仲律師
            張宗存律師
上列被告因違反槍砲彈藥刀械管制條例等案件，經檢察官提起公
訴（96年度偵字第9552號），本院判決如下：
    主  文
甲○○犯非法持有可發射子彈具殺傷力之槍枝罪，處有期徒刑參
年貳月，併科罰金新臺幣陸萬元，罰金如易服勞役，以新臺幣壹
仟元折算壹日，扣案如附表所示編號1、5之物沒收；又犯非法持
有子彈罪，處有期徒刑捌月，併科罰金新臺幣貳萬元，罰金如易
服勞役，以新臺幣壹仟元折算壹日，扣案如附表所示編號3、4、
6之物沒收；又犯非法持有槍砲之主要組成零件罪，處有期徒刑
拾月，併科罰金新臺幣貳萬元，罰金如易服勞役，以新臺幣壹仟
元折算壹日，扣案如附表所示編號11之物沒收；又犯非法製造可
發射子彈具殺傷力之槍枝罪，處有期徒刑柒年，併科罰金新臺幣
拾萬元，罰金如易服勞役，以新臺幣壹仟元折算壹日，如附表所
示編號2、13至19之物沒收；又犯非法製造子彈罪，處有期徒刑
貳年，併科罰金新臺幣陸萬元，罰金如易服勞役，以新臺幣壹仟
元折算壹日，扣案如附表所示編號10、13、18、19、20之物沒收
；又犯非法持有刀械罪，處有期徒刑肆月，扣案如附表所示編號
12 之物沒收；又販賣第二級毒品，處有期徒刑捌年，未扣案之
行動電話（門號：0000000000號）壹支沒收，如全部或一部不能
沒收時，追徵其價額，販賣毒品所得新臺幣壹仟元沒收，如全部
或一部不能沒收時，以其財產抵償之；又販賣第二級毒品，處有
期徒刑捌年，未扣案之行動電話（門號：0000000000號）壹支沒
收，如全部或一部不能沒收時，追徵其價額，販賣毒品所得新臺
幣壹仟元沒收，如全部或一部不能沒收時，以其財產抵償之。應
執行有期徒刑貳拾年，併科罰金新臺幣貳拾肆萬元，罰金如易服
勞役，以新臺幣壹仟元折算壹日，扣案如附表所示編號1至6、10
至20之物品沒收，未扣案之行動電話（門號：0000000000號）壹
支沒收，如全部或一部不能沒收時，追徵其價額，販賣毒品所得
新臺幣貳仟元沒收，如全部或一部不能沒收時，以其財產抵償之
。
    犯 罪 事 實
一、甲○○明知可發射子彈具有殺傷力之改造槍枝、可供槍枝使
    用之子彈及武士刀及槍枝主要組成零件，係屬槍砲彈藥刀械
    管制條例第4條第1項第1款、第2款、第3款第2項所列之管制
    物品，非經中央主管機關之許可，均不得製造及持有之，竟
    為下列行為：
（一）基於持有槍枝、子彈之犯意，於民國88年間，在嘉義縣太
      保市華濟醫院旁，收受姓名年籍不詳綽號「董仔」成年男
      子所贈送交付之改造仿BERETTA廠84型半自動手槍1枝（槍
      枝管制編號0000000000）及口徑0.38吋制式子彈2顆後，
      置放在其嘉義縣中埔鄉富收村興化23之34號住處，而持
      有之。
（二）基於持有子彈之犯意，於91、92年間，收受姓名年籍不詳
      綽號「阿敏」成年男子所贈送交付之口徑5.56mm制式子彈
      8顆、口徑9mm制式子彈3顆、口徑9mm制式子彈2顆（彈底
      均具撞擊痕跡）、口徑0.30吋制式子彈1顆後，置放在嘉
      義縣中埔鄉富收村興化23之34號住家中，而持有之。
（三）基於持有槍枝主要組成零件之犯意，於94年3月間，收受
      某位友人在嘉義縣中埔鄉富收村興化23之34號其住處所
      贈送交付之改造手槍半成品1支後（係已組裝土造金屬槍
      管之金屬槍身及金屬滑套），置放在其上址住處，而持有
      之。
（四）基於製造槍枝之犯意，於96年8月間至96年12月11日為警
      查獲期間之某時，在其位嘉義縣中埔鄉富收村興化23-3
      4號住處，以鑽孔機、電動鑽孔機、游標卡尺、剉刀、活
      動式老虎鉗、鑽頭、砂紙、砂輪片等工具，將其於96 年
      間自嘉義市家樂福夜市購得之不具殺傷力之仿轉輪手槍（
      槍枝管制編號0000000000），車通金屬槍管及金屬彈倉內
      組鐵，而改造為可發射子彈具有殺傷力之槍枝。
（五）基於製造子彈之犯意，於96年12月11日為警查獲前某時，
      在嘉義縣中埔鄉富收村興化23-34號住處，將購入之空
      彈殼及火藥、底火，以鑽孔機、電動鑽孔機、鑽頭、游標
      卡尺等工具，製造成直徑8.0mm、8.9mm具有殺傷力之非制
      式子彈各1顆及直徑8.1mm不具殺傷力之非制式子彈1顆。
（六）基於持有管制刀械之犯意，於94年間，在嘉義市家樂福夜
      市打彈珠台，取得屬槍砲彈藥刀械管制條例公告列管之武
      士刀2把後，放在嘉義縣中埔鄉富收村興化23-34號住處
      ，而持有之。
二、甲○○復明知毒品危害防制條例明定第2級毒品安非他命不
    得販賣，竟意圖營利，基於販賣第2級毒品安非他命之犯意
    ，以門號0000000000號行動電話作為對外聯絡工具，分別起
    意為下列行為：
（一）於96年9月27日早上，乙○○以0000000000號行動電話撥
      打0000000000號行動電話與甲○○聯絡購買毒品事宜，2
      人再以上開電話，乙○○另有使用0000000000號行動電話
      ，互為聯絡，最後1次於同日7時43分19秒，乙○○以0000
      000000號行動電話撥打0000000000號行動電話與甲○○聯
      絡後，甲○○在嘉義縣中埔鄉後庄某處，將安非他命1小
      包予乙○○，並向乙○○收取新臺幣（下同）1000 元，
      而販賣第2級毒品。
（二）於96年10月16日晚上，丙○○以（05）0000000號電話及
      0000000000號行動電話撥打0000000000號行動電話與甲○○聯絡買賣毒品事宜多次，最後1次於當日22時8分51秒，
      甲○○以0000000000號行動電話撥打0000000000號行動電
      話與丙○○聯絡後，甲○○在嘉義縣中埔鄉富收村某處，
      將安非他命1小包交付予丙○○，並向丙○○收取1000元
      ，而販賣第2級毒品。
三、嗣經警對於甲○○所使用之上開行動電話實施通訊監察後，
    於96年12月11日上午11時25分許，持臺灣嘉義地方法院搜索
    票在甲○○位於嘉義縣中埔鄉富收村興化23-34號住處查
    獲，並扣得如附表所示之物及改造手槍半成品4支、改造手
    槍滑套2支、彈匣6個、仿WALTHER廠PPK／S型半自動手槍1
    支（槍枝管制編號0000000000）、空氣槍1支（槍枝管制編
    號0000000000）、底火9盒、鋼珠1包、可固定式扳手3支、
    尖嘴鉗2支、十字螺絲起子1支、安非他命吸食器1個、殘渣
    分裝袋24個、本票（已開據）13張、筆記本1本、本票影本
    （已開據）1張、資料表3張、本票（空白）2本等物。
四、案經臺南縣警察局移送臺灣嘉義地方法院檢察署檢察官偵查
    起訴。
    理  由
壹、程序事項：
    被告甲○○之選任辯護人主張證人丙○○、乙○○於警訊及
    偵查中之陳述，均係被告以外之人於審判外之言詞或書面陳
    述，無證據能力，對其餘部分之證據能力則不爭執。惟查：
（一）按被告以外之人於偵查中向檢察官所為之陳述，除顯有不
      可信之情況外，得為證據。刑事訴訟法第159條之1第2項
      定有明文。本件證人丙○○、乙○○於偵查中向檢察官所
      為之陳述均經具結，復經被告及其辯護人於本院審理時行
      使詰問權，而審酌證人丙○○於本院審理時陳稱伊於檢察
      官做筆錄時並未受到強暴脅迫，其陳述均出於自由意志等
      語（見本院卷第176頁），證人乙○○於本院審理時雖陳
      稱伊於檢察官做筆錄時因吃抗憂鬱症的藥，頭暈而神智不
      太清楚等語（見本院卷第246頁），然查其偵查筆錄，並
      未有乙○○向檢察官反應有身體狀況異常之記載，且證人
      乙○○對檢察官所問問題之回答均能切題且內容詳細完整
      ，因認上開證人於偵查中之陳述，均無顯不可信之情況，
      而具證據能力。
（二）證人丙○○、乙○○於警訊時所為之陳述，既屬被告以外
      之人於審判外之言詞陳述，復無符合法律規定有證據能力
      之情形，依刑事訴訟法第159條第1項之規定，均無證據能
      力。然按被告以外之人於警訊時所為之陳述，若僅援為檢
      驗其偵審程序中之證詞與其先前陳述是否一致時，即無上
      開傳聞法則之適用，於該等情形仍得作為證據（最高法院
      94年度臺上字第6881號判決參照）。即上開證人於警訊中
      之陳述，雖不得作為認定被告成立犯罪與否之證據，惟仍
      得作為檢驗渠等於偵審程序中證詞憑信性之彈劾證據。
（三）被告及其辯護人於言詞辯論終結前除抗辯上開證據無證據
      能力外，對於卷附其餘各傳聞證據之證據能力，均未聲明
      異議，本院審酌該等傳聞證據作成時之情況，認無顯不適
      當之情形，故採納上開證據方法，尚無礙於被告及其辯護
      人於程序上之彈劾詰問權利，而認證據資料合於刑事訴訟
      法第159條之4、之5等規定，因而均具證據能力。
貳、實體事項：
一、犯罪事實欄一之（一）部分：
（一）訊據被告甲○○對該事實坦白承認，而扣案手槍1支（槍
      枝管制編號0000000000）及口徑0.38吋制式子彈2顆經送
      鑑定結果為：送鑑手槍1支（槍枝管制編號0000000000）
      ，認係改造手槍，由仿BERETTA廠84型半自動手槍製造之
      槍枝，換裝土造金屬槍管及土造金屬槍機而成，擊發功能
      正常，可供擊發適用子彈使用，認具殺傷力。送鑑口徑
      0.38 吋制式子彈2顆，採樣1顆試射，可擊發，認具殺傷
      力，此有內政部警政署刑事警察局97年1月18日刑鑑字第
      0960193153號槍彈鑑定書附卷可按（見偵查卷第18至28
      頁），被告自白應與事實相符，事證明確，被告犯行堪以
      認定。
（二）核被告所為，係犯槍砲彈藥刀械管制條例第8條第4項之非
      法持有可發射子彈具殺傷力之槍枝罪及同法第12條第4項
      之非法持有子彈罪。被告係以一行為觸犯上開2罪名，為
      想像競合犯，應從一重之非法持有可發射子彈具殺傷力之
      槍枝罪處斷。
二、犯罪事實欄一之（二）部分：
（一）訊據被告對該事實坦白承認，而扣案之口徑5.56mm制式子
      彈8顆、口徑9mm制式子彈3顆、口徑9mm制式子彈2顆（彈
      底均具撞擊痕跡）、口徑0.30吋制式子彈1顆經鑑定採樣
      試射結果，均可擊發而認具殺傷力，此有內政部警政署刑
      事警察局97年1月18日刑鑑字第0960193153號槍彈鑑定書
      附卷可按（見偵查卷第18至28 頁），被告自白應與事實
      相符，事證明確，被告犯行堪以認定。
（二）核被告所為，係犯槍砲彈藥刀械管制條例第12條第4項之
      非法持有子彈罪。
三、犯罪事實欄一之（三）部分：
（一）訊據被告對該事實坦白承認，而扣案之手槍半成品1支經
      送鑑定結果，認係已組裝土造金屬槍管之金屬槍身及金屬
      滑套，屬內政部86年11月24日台（86）內警字第8670683
      號公告之槍砲主要組成零件，此有內政部警政署刑事警察
      局97年1月18日刑鑑字第0960193153號槍彈鑑定書（見偵
      查卷第18至28頁）及內政部97年9月12日內授警字第09708
      71313號函在卷（見本院卷第161之1頁）可稽，被告之自
      白應予事實相符，事證明確，其犯行堪以認定。
（二）核被告所為，係犯槍砲彈藥刀械管制條例第13條第4項之
      非法持有槍砲之主要組成零件罪。
四、犯罪事實欄一之（四）部分：
（一）訊據被告矢口否認有製造槍枝犯行，辯稱：其自家樂福夜
      市購入手槍後並未作任何更動，又其無改造槍枝之技術云
      云，被告之辯護人則辯護稱：扣案之工具，僅屬尋常之水
      電工具，事實上不足以進行改造槍枝之工作。惟查：
    1.扣案之仿轉輪手槍1支（槍枝管制編號0000000000）經送
      鑑定結果，認係改造手槍，由仿轉輪手槍製造之槍枝，車
      通金屬槍管及金屬彈倉內阻鐵而成，擊發功能正常，可供
      擊發適用子彈使用，認具殺傷力，此有內政部警政署刑事
      警察局97年1月18日刑鑑字第0960193153號槍彈鑑定書在
      卷可稽（見偵查卷第18至28頁），復送法務部調查局鑑定
      結果確認有殺傷力，亦有卷附法務部調查局97年10月2日
      調科參字第09700395840號鑑定通知書可按（見本院卷第
      123—1頁。
    2.被告於警詢中自白：「鑽孔機台、電動鑽頭是我叔叔放在
      家裡沒用，我把它搬出來使用的，游標卡尺、挫刀、固定
      式老虎鉗、鑽頭、砂紙、砂輪片、子彈殼都是我去買來要
      改造槍枝用的。」（見警卷第9頁）；又於偵查中自白：
      「（問：鑽孔機及電動鑽頭及鑽頭等工具，有無改造過手
      槍？）只有通過槍管。（問：游標卡尺、挫刀、固定式老
      虎鉗、砂紙、砂輪片，是要改造手槍用的嗎？）游標卡尺
      是聽說要改造手槍用，我就去買的。挫刀是刨光用的，固
      定式老虎鉗是固定用的。砂紙也是刨光。砂輪片是用來磨
      電動鑽頭用的。（問：是否承認改造槍械？）承認。」（
      見偵查卷第8頁），被告前後自白核屬一致，又其所述改
      造槍枝之方式與上開鑑定結果手槍改造之方式相符，此外
      ，從卷附警方搜索被告住處時所拍攝到現場陳列槍、彈成
      品、半成品、零件及工具情形之照片（見警卷第19至35頁
      ），亦可佐證被告前開自白之真實性。
    3.被告雖辯稱其未具改造槍枝之技術及其辯護人稱扣案工具
      不足以改造手槍云云，然被告於警詢時自白：「（問：你
      如何知道改造槍枝原理？如何取得改造槍枝常識？）我是
      在服兵役時學到改造槍枝的原理及鑽孔方法。」（見警卷
      第9頁），於偵查中亦自白：「（問：改造槍枝及鑽孔方
      法如何學的？）軍中學的。」，而本院將扣案工具送內政
      部刑事警察局判斷是否可供改造槍枝使用。經該局答覆：
      有關扣案改造工具之用途及使用方式，因涉及行為人之知
      識，經驗及技術等相關因素，本局無從臆測，此有內政部
      警政署刑事警察局97年7月3日刑鑑字第0970095284號函在
      卷可憑，是扣案工具是否可供改造槍枝，端視行為人知識
      、經驗及技術等相關因素，並非不足以供改造槍枝使用，
      是被告及其辯護人上開所辯，均不足採為有利於被告之認
      定。事證明確，被告犯行堪以認定。
（二）核被告所為，係犯槍砲彈藥刀械管制條例第8條第1項之非
      法製造可發射子彈具殺傷力之槍枝罪。
五、犯罪事實欄一之（五）部分：
（一）訊據被告矢口否認有製造子彈犯行，辯稱：其曾嘗試要作
      ，然行不通云云。惟查：
    1.扣案之改造子彈3顆，經送鑑定結果為：送鑑子彈1顆，
      認係非制式子彈，由金屬彈殼組合直徑8.9ｍｍ金屬彈頭
      而成，經試射，可擊發，認具殺傷力。送鑑子彈1顆，
      認係非制式子彈，由金屬彈殼組合直徑8.0ｍｍ金屬彈頭
      而成，經試射，可擊發，認具殺傷力。送鑑子彈1顆，
      認係非制式子彈，由金屬彈殼組合直徑8.1ｍｍ塑膠彈頭
      而成，因不具金屬彈頭，認不具殺傷力。此有內政部警政
      署刑事警察局97年1月18日刑鑑字第0960193153號槍彈鑑
      定書在卷可稽（見偵查卷第18至28頁）。
    2.被告於警詢中自白：「底火9盒是我叔叔做水電工程在使
      用，我看他放在家裡沒在用，所以我就拿來使用，火藥1
      盒是我買平常鞭炮在將火藥拆下收集而來，我是用來要改
      造子彈的。」（見警卷第9頁），復於偵查中自白：「（
      問：改造二發子彈是你做的？）我之前好奇做的，是類似
      空包彈。」（見偵查卷第8頁），又扣案之改造子彈確具
      有殺傷力，其辯稱改造行不通云云，委無可採。事證明確
      ，其犯行堪以認定。
（二）核被告所為，係犯槍砲彈藥刀械管制條例第12條第1項之
      非法製造子彈罪，被告雖製造3顆子彈，惟係於同時期同
      地點接續實施，侵害同一社會法益，各顆子彈製造行為之
      獨立性即為薄弱，依一般社會健全觀念，在時間差距上，
      難以強行分開，在刑法評價上，以視為數個舉動之接續施
      行，合為包括之一行為予以評價，較為合理，應屬接續犯
      。又被告接續製造子彈，雖其中1顆不具殺傷力，而屬未
      製造完成之未遂犯，然既有製造2顆已具殺傷力，仍應認
      已達製造子彈既遂之階段。又被告製造子彈前持有火藥1
      盒為其製造子彈之階段行為，不另論罪。
六、犯罪事實欄一之（六）部分：
（一）訊據被告對該事實坦白承認，而扣案之武士刀2把經鑑定
      結果，係屬槍砲彈藥刀械管制條例所列管之刀械，此有臺
      南縣警察局「刀械鑑識小組」編組名冊、臺南警察局簽稿
      會核單、臺南縣警察局刀械檢驗小組工作紀錄表各1份及
      簽呈2份在卷（見偵查卷第107至114頁）可資佐證，被告
      之自白應與事實相符，事證明確，被告犯行堪以認定。
（二）核被告所為，係犯槍砲彈藥刀械管制條例第14條第3項之
      非法持有刀械罪。
七、犯罪事實欄二部分：
（一）訊據被告矢口否認有販賣第2級毒品安非他命之犯行，辯
      稱：只曾與乙○○、丙○○等人集資合買安非他命云云。
      被告之辯護人則辯護以：證人乙○○及丙○○2人於法院
      審理時經交互詰問，均否認有向被告購買安非他命等事實
      ，足認被告並未販買安非他命予乙○○、丙○○2人。然
      查：
    1.證人乙○○於偵查中具結後明白證稱：伊有施用安非他命
      ，安非他命是向甲○○購買，以0000000000、0000000000
      、0000000000號行動電話撥打甲○○0000000000號行動電
      話聯絡之方式購買，購買價格為1000元，交易地點在嘉義
      縣中埔鄉後庄的7—11等語（見偵查卷第101至102頁），
      而經檢察官提示甲○○0000000000號行動電話於96年9月
      27日7時19分58秒至同日7時43分19秒與0000000000、0000
      000000號行動電話通聯之監聽譯文予證人乙○○，經證人
      乙○○陳明即為向被告購買毒品之通話紀錄，並在監聽譯
      文上簽名捺印以確認，而觀之卷附該監聽譯文（見偵查卷
      第99至100頁）之內容：「B：同學。A：黑，同學。B ：
      『三角仔』。A：黑，你好。B：還有嗎？1張啦。A：
      沒辦法呢，我要去市內呢。B：差不多幾點？A：現在要進
      去，可能要到中午了喔。」「A：你有很趕嗎？B：還好啦
      ，看你啊。A：不然你要等我差不多15分喔。B：好阿，沒
      關係。A：我叫他馬上拿過來我家。B：好阿。」「B：同
      學你出門了嗎？A：等一下。B：等一下在興化部那邊。A
      ：
      興化部喔，你要過來是嗎。B：黑，我過去。A：你要過來
      ，好，你在土地公廟那等我。B：好。」「B：我到了。A
      ：你到了喔。B：黑。A：我馬上出去。B：好。」及審酌
      證人乙○○於偵查中之證詞：「三角」為其外號，「一張
      」為1000元（見偵查卷第102頁）、證人乙○○於本院審
      理時之證詞：稱呼被告為「同學」（見本院卷第248頁）
      及證人乙○○於警詢時之證詞：伊有施用安非他命，安非
      他命是向被告購買，以0000000000、0000000000、000000
      0000號行動電話撥打被告0000000000號行動電話聯絡之方
      式購買，伊綽號「三角仔」，伊稱呼被告「同學」，伊說
      1張，被告就知道了，就會拿1小包安非他命給伊，每次購
      買1小包，價格為1000元，交易地點在嘉義縣中埔鄉後庄
      的7—11等語，足認證人乙○○上開於偵查中證述向被告
      購買安非他命等情，應堪採信。
    2.證人乙○○於本院審理時雖證稱：並未向被告購買過安非
      他命，僅有與被告一起合資購買安非他命等語。然證人乙○○就其與被告如何合資購買之過程，其稱：打電話給被
      告說需要幾張，被告就會與我出一樣的錢，之後由被告與
      他的朋友聯絡碰面，我們會約在嘉義縣中埔鄉後庄的7—
      11超商交易，之後我們就對分，各自一起拿回去等語（見
      本院卷第248、249、254頁）。此與被告所供稱：「（問
      ：如何集資購買安非他命？）有時是丙○○、林俊彰他們
      打電話給我，有時是我打電話問他們要不要買，先在電話
      中討論我們要買多少錢，因丙○○沒有車，所以我會去載
      他，有時是我坐乙○○的車，有時是乙○○坐我的車，因
      為我們要一起去買這樣分才會公平，所以我們都是共乘一
      部車跟藥頭買。（問：是否每次都是共乘一部車去取貨？
      ）是。（問：是誰與藥頭聯絡？）不一定，我們都曾與藥
      頭聯絡過。」等語不符，2人如係合資購買安非他命，何
      以對是誰與藥頭聯絡，如何議定合資之金錢，如何到達毒
      品交易現場等重要情事，均為相異之陳述，足徵證人乙○○上開證詞，應係迴護被告之詞，不足採信。
    3.證人丙○○於偵查中具結後明白證稱：伊有施用安非他命
      ，安非他命是向被告購買，因被告是其同學，在一起喝酒
      時，曾向伊透露其有安非他命的貨，伊以0000000000、00
      00000000號行動電話撥打甲○○0000000000號行動電話聯
      絡之方式購買，每次購買價格為1000元，交易地點有時在
      嘉義縣、有時在嘉義市等語（見偵查卷第53至54頁），而
      經檢察官提示甲○○0000000000號行動電話於96年10月16
      日18時48分47秒至同日22時8分51秒與（05）0000000號電
      話及0000000000號行動電話通聯之監聽譯文予證人丙○○
      ，經證人丙○○陳明即為向被告購買毒品之通話紀錄，並
      在監聽譯文上簽名捺印以確認，而觀之卷附該監聽譯文（
      見偵查卷第50至51頁）之內容：「B：同學，『阿祥』
      拉，你在哪？A：你說。B：我自己要的，現金啦，1千，
      快。A：進來，『林仔』這。B：哪個『林仔』？A：車廠
      啦。B：好。」「B：『阿祥』啦，這支我的電話。A：好
      啦。B：要過來了沒？A：下次要拿多一點，多拿1兩拉。
      。B：好啦，好啦，我等一下再多幫你接1個，你差不多還
      要多久，我朋友都在這。A：你朋友下來找你，你跟我拿
      那個1張的。B：有啦，我等一下幫你接1張。A：接2張啦
      ，不要1次1張啦。B：好啦。A：給我15分。B：『全銘』
      等一下多拿2張。A：好啦。B：不過你如果跟『阿博』，
      我就不要了。A：沒有。B：我有叫『小偉』拿去萊爾富給
      你喔。B：現在喔。A：現在。B：好。」及審酌證人丙○○於偵查中之證詞：（05）0000000是伊易付卡沒有錢了
      ，在公共電話打的，「1兩」是安非他命的重量，「1 張
      」是1000元，「15分」是甲○○要15分鐘才能到，「2 張
      」是2000元（見偵查卷第54頁）、證人丙○○於本院審理
      時之證詞：稱呼被告為「同學」，自稱為「阿祥」（見本
      院卷第180頁）及證人丙○○於警詢時之證詞：伊有施用
      安非他命，安非他命是向被告購買，以0000000000、0000
      000000號撥打被告0000000000號行動電話聯絡之方式購買
      ，伊稱呼被告「同學」，伊說1仟，被告就知道了，就會
      拿1小包安非他命給伊，每次購買1小包，價格為1000 元
      ，嘉義市區內交易（見警卷第38至39頁），足認證人丙○○上開於偵查中證述向被告購買安非他命等情，應堪採信
      。
    4.證人丙○○雖於本院審理時證稱：並未向被告購買過安非
      他命，該監聽譯文之內容是伊與被告討論借錢的事情等語
      （見本院卷第182至184頁），然該監聽譯文若果係借錢情
      事，大可光明正大討論，何以大費周章用多個暗語遮掩，
      令人匪夷所思，而證人丙○○於本院審理時另證述：伊不
      知道被告有吸毒，所以未請被告幫伊調貨，伊安非他命來
      源均係單獨向「阿源」之人購買等語（見本院卷180至181
      頁）此與被告上開與證人丙○○合資購買安發他命之說法
      亦相去甚遠，足徵證人丙○○於本院審理時之證詞並不實
      在，不足採信。
    5.被告於警詢中供稱伊幫丙○○、乙○○等人購買過安非他
      命，幫丙○○拿過1、2次安非他命，每調1次安非他命，
      伊可得到約700元之安非他命等語（見偵查卷第77、78頁
      ）；然於偵查中又供稱：伊沒有在賣安非他命，但有人打
      電話問伊，伊會幫忙問，如果有的話，叫他們自己去拿貨
      。幫乙○○調成過約2、3次，幫丙○○調過約10次，仲介
      1000元毒品約可得5、600元毒品（見偵查卷第6、7頁）；
      復於本院審理時又供稱是與乙○○、丙○○2人集資合買
      安非他命等語（見本院卷第39至40頁），被告前後所供不
      一，且與證人所言相異，已如前述，是被告所辯不實，不
      足採信。
    6.我國查緝毒品之施用或販賣一向執法甚嚴，對於販賣毒品
      者尤科以重度刑責，又販賣毒品既係違法行為，當非可公
      然為之，亦無公定價格，且容易分裝並增減份量，而每次
      買賣之價量，可能隨時依雙方關係深淺、資力、需求量及
      對行情之認知、來源是否充裕、查緝是否嚴謹、購買者被
      查獲時供述購買對象之可能風險之評估等情形，而異其標
      準，非可一概而論；而買受毒品之人通常亦無法探知販毒
      者賺取利潤幾何，是販賣毒品之利得，除販毒者坦承犯行
      或價量俱臻明確外，委難察得實情，販賣之人從價差或量
      差中牟利之方式雖異，其意圖營利之販賣行為則同一。是
      以因安非他命量微價高，販賣者率有利益可圖，被告販賣
      安非他命，如無利益可得，又豈會甘冒遭警查獲可能處以
      重刑之風險而如此作為，是被告雖否認販賣毒品之犯行，
      而無可查證其賣出確實賺取之差價，惟依前所述，被告販
      賣安非他命當有意圖營利之犯意甚明。
    7.綜上，事證明確，被告2次販賣毒品安非他命犯行堪以認定
      ，應依法論科。
（二）核被告2次販賣安非他命所為，均係犯毒品危害防制條例
      第4條第2項之販賣第2級毒品罪。
八、被告所犯上開各罪，犯意各別，行為互殊，應予分論併罰。
    爰審酌被告為高中肄業之智識程度，正值青壯年，不思靠渠
    等之勞力以正當途徑賺取金錢，竟以販賣毒品圖不法所得，
    足以使購買施用者導致生理及心理毒害，形成生理成癮性及
    心理依賴性，嚴重戕害國民身心健康，危害社會治安，其無
    視於國家杜絕毒品危害之禁令，出售圖利，惡性非輕，又未
    經許可製造槍、彈，並另持有槍、彈及槍枝主要組成零件等
    ，對社會治安具有潛在之高度危險性，惟尚未生任何實害，
    販賣毒品之次數及所得，製造及持有槍、彈、槍枝主要組成
    零件之數量，其生活狀況及坦承部分犯行之犯後態度等一切
    情狀，各量處如主文所示之有期徒刑，併均就罰金部分，皆
    諭知易服勞役之折算標準，並定其應執行之刑，併就罰金部
    分諭知易服勞役之折算標準，以示懲儆。扣案如附表所示編
    號1至6及11、12、20之物品為違禁物，應依刑法第38條第1
    項第1款之規定沒收之。扣案具殺傷力之子彈經送鑑定試射
    後，僅剩彈殼，已失其違禁物之性質，不予沒收，併此敘明
    。扣案如附表所示編號10、13至19之物品，為被告所有供犯
    罪所用之物，據被告陳名在卷，應依刑法第38條第1項第2款
    之規定沒收之。另按毒品危害防制條例第19條第1項規定「
    犯第4條至第9條、第12條、第13條或第14條第1項、第2項之
    罪者，其供犯罪所用或因犯罪所得之財產，均沒收之，如全
    部或一部不能沒收時，追徵其價額或以其財產抵償之」，係
    刑法第38條第1項第2款、第3款沒收之特別規定。是未扣案
    之行動電話（門號：0000000000號），經被告供稱係伊所有
    ，又查為被告作為販毒之聯絡工具即供犯罪所用，業如前述
    ，應依毒品危害防制條例第19條第1項規定宣告沒收，如全
    部或一部不能沒收時，追徵其價額。又查被告因2次販賣第2
    級毒品安非他命所得所得各1000元，係被告犯罪所得，應諭
    知沒收，如全部或一部不能沒收時，應就其財產抵償之。末
    扣案改造手槍半成品4支、改造手槍滑套2支、彈匣6個、仿
    WALTHER廠PPK／S型半自動手槍1支（槍枝管制編號00000000
    00）、空氣槍1支（槍枝管制編號0000000000）、底火9盒、
    鋼珠1包、可固定式扳手3支、尖嘴鉗2支、十字螺絲起子1支
    、安非他命吸食器1個、殘渣分裝袋24個、本票（已開據）
    13張、筆記本1本、本票影本（已開據）1張、資料表3張、
    本票（空白）2本等物，因查無證據為被告所有供犯本罪所
    用之物，故均不予宣告沒收，附此敘明。
據上論斷，應依刑事訴訟法第299條第1項前段，槍砲彈藥刀械管
制條例第8條第1項、第4項、第12條第1項、第4項、第13條第4項
、第14條第3項，毒品危害防制條例第4條第2項、第19條第1項，
刑法第11條、第42條第3項、第51條第5款、第7款，第38條第1項
第1款、第2款，判決如主文。
本案經檢察官陳則銘到庭執行職務。
中    華    民    國    98    年    2     月    27    日
                  刑事第三庭  審判長法  官  陳仁智
                                    法  官  陳蒨儀
                                    法  官  劉瓊雯
以上正本證明與原本無異。
如不服本判決應於收受判決後10日內向本院提出上訴書狀，並應
敘述具體理由；其未敘述上訴理由者，應於上訴期間屆滿後20日
內向本院補提理由書（均須按他造當事人之人數附繕本）「切勿
逕送上級法院」。告訴人或被害人如對於本判決不服者，應具備
理由請求檢察官上訴，其上訴期間之計算係以檢察官收受判決正
本之日期為準。
中    華    民    國    98    年    2     月    27    日
                                    書記官  劉美娟
附錄法條：
槍砲彈藥刀械管制條例第8條第1項、第4項
未經許可，製造、販賣或運輸鋼筆槍、瓦斯槍、麻醉槍、獵槍、
空氣槍或第4條第1項第1款所定其他可發射金屬或子彈具有殺傷
力之各式槍砲者，處無期徒刑或5年以上有期徒刑，併科新臺幣1
千萬元以下罰金。
未經許可，持有、寄藏或意圖販賣而陳列第 1 項所列槍枝者，處
 3年以上10年以下有期徒刑，併科新臺幣700萬元以下罰金。
槍砲彈藥刀械管制條例第12條第1項、第4項
未經許可，製造、販賣或運輸子彈者，處 1 年以上 7 年以下有
期徒刑，併科新台幣 500 萬元以下罰金。
未經許可，持有、寄藏或意圖販賣而陳列子彈者，處 5 年以下有
期徒刑，併科新台幣 300 萬元以下罰金。
槍砲彈藥刀械管制條例第13條第4項
未經許可，持有、寄藏或意圖販賣而陳列第 1 項所列零件者，處
6月以上5年以下有期徒刑，併科新台幣300萬元以下罰金。
槍砲彈藥刀械管制條例第14條第3項
未經許可，持有或意圖販賣而陳列刀械者，處 1 年以下有期徒刑
、拘役或新台幣 50 萬元以下罰金。
毒品危害防制條例第4條第2項
製造、運輸、販賣第二級毒品者，處無期徒刑或 7 年以上有期徒
刑，得併科新臺幣 7 百萬元以下罰金。
附表：
    ┌───┬───────────────────┐
    │編號  │扣押物種類                            │
    ├───┼───────────────────┤
    │1     │仿BERETTA廠84型半自動手槍1支（槍枝管制│
    │      │編號0000000000）                      │
    ├───┼───────────────────┤
    │2     │仿轉輪手槍1支（槍枝管制編號           │
    │      │0000000000）                          │
    ├───┼───────────────────┤
    │3     │口徑5.56mm制式子彈5顆（原8顆，其他3顆 │
    │      │鑑定時經試射，僅剩彈殼）              │
    ├───┼───────────────────┤
    │4     │口徑9mm制式子彈2顆（原3顆，另1顆鑑定時│
    │      │經試射，僅剩彈殼）                    │
    ├───┼───────────────────┤
    │5     │口徑0.380吋制式子彈1顆（原2顆，另1顆鑑│
    │      │定時經試射，僅剩彈殼）                │
    ├───┼───────────────────┤
    │6     │口徑9mm制式子彈1顆（原2顆，彈底均遭撞 │
    │      │擊痕跡，另1顆鑑定時經試射，僅剩彈殼） │
    ├───┼───────────────────┤
    │7     │口徑0.30吋制式子彈1顆（已於鑑定時試射 │
    │      │，僅剩彈殼）                          │
    ├───┼───────────────────┤
    │8     │金屬彈殼組合直徑8.9mm金屬彈頭而成之非 │
    │      │制式子彈1顆（已於鑑定時試射，僅剩彈殼 │
    │      │）                                    │
    ├───┼───────────────────┤
    │9     │金屬彈殼組合直徑8.0mm金屬彈頭而成之非 │
    │      │制式子彈1顆（已於鑑定時試射，僅剩彈殼 │
    │      │）                                    │
    ├───┼───────────────────┤
    │10    │由金屬彈殼組合直徑8.1mm塑膠彈頭而成之 │
    │      │非制式子彈1顆（不具殺傷力）           │
    ├───┼───────────────────┤
    │11    │改造手槍半成品1支（已組裝土造金屬槍管 │
    │      │之金屬槍身及金屬滑套）                │
    ├───┼───────────────────┤
    │12    │武士刀2把                             │
    ├───┼───────────────────┤
    │13    │桌上型固定鑽孔機1台                   │
    ├───┼───────────────────┤
    │14    │砂紙4張                               │
    ├───┼───────────────────┤
    │15    │砂輪片3片                             │
    ├───┼───────────────────┤
    │16    │活動式老虎鉗台1台                     │
    ├───┼───────────────────┤
    │17    │挫刀9支                               │
    ├───┼───────────────────┤
    │18    │電動鑽孔機1台（另含鑽頭8支）          │
    ├───┼───────────────────┤
    │19    │游標卡尺1支                           │
    ├───┼───────────────────┤
    │20    │火藥1盒                               │
    └───┴───────────────────┘


司法院資訊處製作；財團法人民間司法改革基金會備份。
